【裁判字號】    94,訴,586
【裁判日期】    950127
【裁判案由】    毒品危害防制條例
【裁判全文】
臺灣臺北地方法院刑事判決               94年度訴字第586號
公  訴  人  臺灣臺北地方法院檢察署檢察官
被      告  甲○○
上列被告因毒品危害防制條例案件，經檢察官提起公訴（94年度
毒偵字第199號、94年度毒偵字第317號），被告就被訴事實為有
罪之陳述，本院合議後裁定以簡式審判程序審理，茲判決如下：
    主  文
甲○○連續施用第一級毒品，累犯，處有期徒刑拾月。扣案之海
洛因壹包（不含包裝袋，淨重零點肆公克）沒收銷燬，注射針
筒貳支、包裝袋壹只，均沒收，上開注射針筒內附著之第一級毒
品海洛因殘渣沒收銷燬；又施用第二級毒品，累犯，處有期徒刑
肆月。應執行有期徒刑壹年，扣案之海洛因壹包（不含包裝袋，
淨重零點肆公克）沒收銷燬，注射針筒貳支、包裝袋壹只，均
沒收，上開注射針筒內附著之第一級毒品海洛因殘渣沒收銷燬。
    事  實
一、甲○○於民國八十三年間曾因違反槍砲彈藥刀械管制條例等
    案件，經本院以八十三年度訴字第二三三三號判決處有期徒
    刑二年確定，經送監執行後，於八十七年一月二十三日始因
    縮短刑期假釋出監（期間另經執行感訓處分），迄八十九年
    四月十九日刑期屆滿，於所餘刑期內未經撤銷假釋，以已執
    行論。又於八十九年間因施用毒品案件，經本院以八十九年
    度毒聲字第二六八四號裁定送觀察、勒戒後，認有繼續施用
    毒品之傾向，再由本院以八十九年度毒聲字第三一一一號裁
    定令入戒治處所施以強制戒治，嗣於九十二年四月五日戒治
    期滿後釋放，並由臺灣臺北地方法院檢察署檢察官於九十二
    年五月二十八日以九十二年度戒毒偵字第七五號為不起訴處
    分確定。詎甲○○猶不思悔改，竟於前開強制戒治執行完畢
    後五年內之九十三年十一月七日起至九十四年一月二十四日
    止之期間，基於施用第一級毒品海洛因之概括犯意，在臺北
    縣永和市、深坑鄉等地區加油站、電動遊藝場之廁所內，以
    每四至五日施用一次之頻率，將海洛因粉末溶解後以注射針
    筒施打入體內之方式，連續施用第一級毒品海洛因；並基於
    施用第二級毒品安非他命之犯意，於九十四年一月二十五日
    五時四十分許採尿時回溯九十六小時內之某時間點（排除為
    警方拘束之期間），在不詳地點以不詳方式，施用第二級毒
    品安非他命一次。嗣於：
  (一)九十三年十一月八日十五時五十分許，在臺北縣深坑鄉○○
    路○段十五號之加油站廁所內施用第一級毒品海洛因後，適
    有臺北縣政府警察局新店分局警員至該處巡邏而發現甲○○
    形跡可疑，遂予以盤查，盤查期間發現其上衣口袋放置注射
    針筒一支，甲○○便提出供警方扣案，並配合警方採取其尿
    液送驗。嗣經鑑定人判定其尿液呈嗎啡（海洛因水解反應）
    陽性反應，始查獲上情。
  (二)九十四年一月二十五日一時四十五分許，在臺北市中正區○
    ○○路○段一五九號前因形跡可疑，為臺北市政府警察局中
    正第二分局警員攔查，經徵得甲○○之同意後實施搜索，並
    於其所攜帶之手提袋內扣得海洛因一包（淨重零點四三公克
    ）及注射針筒一支。經配合警方採取尿液送驗後，鑑定人判
    定其尿液呈嗎啡及安非他命陽性反應，因而查獲。
二、案經臺北縣政府警察局新店分局及臺北市政府警察局中正第
    二分局報請臺灣臺北地方法院檢察署檢察官偵查起訴。
    理  由
一、上述事實，已據被告甲○○坦白承認，又其於九十三年十一
    月八日經查獲後於警察局所採集之尿液經送檢驗結果，呈現
    嗎啡陽性反應、九十四年一月二十五日為警查獲後於警察局
    所採集之尿液經送檢驗結果，則呈現嗎啡、安非他命陽性反
    應之事實，有臺灣檢驗科技股份有限公司九十三年十一月十
    八日濫用藥物尿液檢驗報告、臺灣尖端先進生技醫要股份有
    限公司九十四年一月三十一日濫用藥物檢驗報告各一紙可稽
    ，此為鑑定機關本於專業知識及以精密儀器測試後所得之結
    論，自可憑信，而扣案之白色粉末狀物體一包（淨重零點四
    三公克，空包裝重零點二三公克）經法務部調查局鑑驗之結
    果，含有第一級毒品海洛因成分，有該局九十四年四月十一
    日調科壹字第○二○○○七○二○號鑑定通知書附卷可稽，
    故被告自白施用海洛因及安非他命，應與事實相符，而堪採
    信。又被告曾於八十九年間因施用毒品案件，經本院以八十
    九年度毒聲字第二六八四號裁定送觀察、勒戒後，認有繼續
    施用毒品之傾向，再由本院以八十九年度毒聲字第三一一一
    號裁定令入戒治處所施以強制戒治，嗣於九十二年四月五日
    戒治期滿後釋放，並由臺灣臺北地方法院檢察署檢察官於九
    十二年五月二十八日以九十二年度戒毒偵字第七五號為不起
    訴處分確定等情，有臺灣高等法院被告全國前案紀錄表一份
    附卷足憑，故本案事證明確，被告於前開強制戒治完畢後五
    年內，再次施用海洛因、安非他命之犯行，堪以認定。
二、查海洛因、安非他命分別係毒品危害防制條例第二條第二項
    第一款、第二款所定之第一級毒品及第二級毒品，不得非法
    持有、施用。故核被告施用海洛因之行為，係犯毒品危害防
    制條例第十條第一項施用第一級毒品罪；其施用安非他命之
    行為，則係犯同條例第十條第二項施用第二級毒品罪。而其
    於施用海洛因與安非他命前或後之持有海洛因與安非他命犯
    行，各為其施用之高度行為所吸收，均不另論罪。被告多次
    施用海洛因之行為，時間緊接，手法相同，所犯係犯罪構成
    要件相同之罪名，顯係基於概括犯意而反覆為之，應依連續
    犯規定，論以一罪，並加重其刑。查被告前於八十三年間曾
    因違反槍砲彈藥刀械管制條例等案件，經本院以八十三年度
    訴字第二三三三號判決處有期徒刑二年確定，經送監執行後
    ，於八十七年一月二十三日始因縮短刑期假釋出監，迄八十
    九年四月十九日刑期屆滿，於所餘刑期內未經撤銷假釋，以
    已執行論之事實，有臺灣高等法院被告全國前案記錄表一份
    在卷可稽，故其於五年以內再犯本案有期徒刑之罪，為累犯
    ，應加重其刑。被告就施用第一級毒品海洛因犯行部分，有
    二種刑罰之加重事由，應依法遞加重之。而被告所犯之上述
    二罪，犯意各別，行為互異，應分別論罪，合併處罰。爰審
    酌被告曾因施用毒品經令入戒治處所強制戒治後，仍未能戒
    斷其施用毒品之惡習，足見其陷溺已深，惟因施用毒品均僅
    係戕害其自己身心並無加害他人，犯罪後坦承犯行、態度尚
    稱良好等一切情狀，分別量處如主文所示之刑，並定其應執
    行刑。
三、扣案之海洛因一包（淨重零點四三公克）屬於第一級毒品，
    應依毒品危害防制條例第十八條第一項前段之規定，沒收銷
    燬之。扣案之注射針筒二支，均為被告所有供施用海洛因所
    用之器具，然並非專供施用毒品之器具，應依刑法第三十八
    條第一項第二款規定沒收。而上開注射針筒上附著微量之第
    一級毒品海洛因之事實，業經臺灣檢驗科技股份有限公司鑑
    驗屬實，有該公司九十四年九月二十六日檢驗報告一紙附卷
    可稽，併依毒品危害防制條例第十八條第一項前段規定沒收
    銷燬。
據上論斷，應依刑事訴訟法第二百七十三條之一第一項、第二百
九十九條第一項前段，毒品危害防制條例第十條第一項、第二項
、第十八條第一項前段，刑法第十一條、第五十六條、第四十七
條、第三十八條第一項第二款、第五十一條第五款，判決如主文
。
本案經檢察官蕭惠菁到庭執行職務。
中    華    民    國    95    年    1     月    27    日
                  刑事第十庭    法  官  林柏泓
如不服本判決，應於判決送達後十日內，向本院提出上訴狀。
以上正本證明與原本無異。
                                書記官  柯貞如
中    華    民    國    95    年    1     月    27    日
附錄法條：
毒品危害防制條例第十條
施用第一級毒品者，處六月以上五年以下有期徒刑。
施用第二級毒品者，處三年以下有期徒刑。


司法院資訊處製作；財團法人民間司法改革基金會備份。
